臺北高等行政法院裁定
                                       100年度停字第85號
聲  請  人　陳素貞
          　柯美霞
          　葉志龍
          　朱美玉
          　程慧文
          　張寶玉
相  對  人　新北市三重區公所
代　表　人　楊義德（區長）住同上
上列當事人間因公寓大廈管理條例事件，聲請人聲請停止原處分
之執行，本院裁定如下：
    主  文
聲請駁回。
聲請程序費用由聲請人負擔。
    理  由
一、按行政訴訟法第98條之5 但書規定，聲請停止執行及聲請假
    處分，應徵收裁判費新臺幣（下同）1,000 元，該條並非如
    同法第98條第2 項規定起訴「按件」徵收裁判費4,000 元，
    是本件並不因聲請人以一紙聲請狀同時聲請停止執行及定暫
    時狀態假處分，即認為係「一件」聲請而僅徵收1,000 元，
    而應按其聲請停止執行、假處分，分別徵收裁判費1,000 元
    ，合先說明。
二、次按行政訴訟繫屬中，行政法院認為原處分或決定之執行，
    將發生難於回復之損害，且有急迫情事者，得依職權或依聲
    請裁定停止執行，但於公益有重大影響，或原告之訴在法律
    上顯無理由者，不得為之，行政訴訟法第116 條第2 項定有
    明文。蓋行政處分或決定以不停止執行為原則，停止執行為
    例外，故停止執行須以將來訴訟有勝訴可能為前提，若聲請
    人所提本案訴訟顯無理由，或其訴不備起訴要件，均不得停
    止執行。
三、本件聲請意旨略以：聲請人陳素貞、柯美霞、葉志龍、朱美
    玉、張寶玉，業經合法當選為台北都會大樓第17屆管理委員
    ，惟第16屆之管理委員會拒不依公寓大廈管理條例第20條第
    1 項規定辦理移交，且偽造會議記錄，惡意將聲請人當選名
    單刪除，嗣並於中華民國（下同）100 年1 月23日違法召開
    區大會改選，另成立無效管理委員會。詎相對人新北市三重
    區公所竟以100 年2 月24日新北重工字第1000007831號函就
    違法產生之第17屆管理委員會（主任委員王建榮）申請變更
    報備乙案，准予備查而損害聲請人權利。聲請人已提起課予
    義務訴訟，經本院100 年訴字第1202號審理中，惟鑑於本年
    12月第18屆管理委員會改選將至，如任令違法報備函之行政
    處分繼續存在，勢將帶給本社區及聲請人更巨大且無法彌補
    之損害，為免損害無法回復，爰依行政訴訟法第116 條第2
    項規定，請求裁定命相對人新北市三重區公所為宣告100 年
    2 月24日新北重工字第1000007831號備查函無效，並停止執
    行之行政處分云云。
四、查聲請人本案之請求為：求命相對人新北市三重區公所作成
    宣告100 年2 月24日新北重工字第1000007831號備查函無效
    之行政處分，惟對於無效之行政處分，應依行政訴訟法第6
    條提起確認訴訟，請求行政法院判決確認行政處分為無效，
    而不得提起課予義務訴訟，請求行政法院命行政機關為確認
    （陳敏大法官著，行政法總論，第6 版，第1393頁參照）。
    聲請人本案主張行政處分無效，卻不以確認訴訟方式提起，
    經審判長於100 年10月6 日開庭行使闡明權，其仍堅持以課
    予義務訴訟之方式請求行政法院命行政機關確認行政處分無
    效，其提起課予義務訴訟顯不合法。揆諸前揭說明，聲請人
    聲請停止執行，自不應准許。
五、依行政訴訟法第104 條、民事訴訟法第95條、第78條、第85
    條第1項前段，裁定如主文。
中　　華　　民　　國　  100 　年　   11 　月　  4     日
                       臺北高等行政法院第一庭
                               審判長法  官　王  立  杰
                                   　法  官　許  麗  華
                                     法  官　楊  得  君
上為正本係照原本作成。
如不服本裁定，應於送達後10日內向本院提出抗告狀（須按他造
人數附繕本）。
中　　華　　民　　國　  100 　年　   11 　月　  4     日
                                     書記官  陳  又  慈